---
title: "Szakdolgozat R kódok"
author: "Kasoly Benedek"
date: "2025-01-01"
output: pdf_document
---

```{r setup, include=FALSE}
knitr::opts_chunk$set(echo = TRUE)
knitr::opts_chunk$set(fig.width = 8, fig.height = 8)

library(copula)
library(stabledist)
library(VineCopula)
library(corrplot)
library(HAC)
library(ggplot2)
library(network)
```

Gumbel és Clayton kopulák paraméterei a Kendall-féle $\tau$-ból számolva

```{r,eval=TRUE, echo=TRUE}
taus = c(0.1, 0.5, 0.8, 0.95)

theta_gumbel <- function(tau){
  1/(1-tau)
}

theta_clayton <- function(tau){
  2/(1-tau)-2
} 
```

Clayton kopulák különböző paraméterekkel

```{r,eval=TRUE, echo=TRUE}

par(pty="s", mfrow = c(2, 4), mar = c(1,1,3,1))

for (tau in taus)
{
  theta = theta_clayton(tau)
  clayton = claytonCopula(dim = 2, theta)
  minta_clayton =  rCopula(3000, clayton)
  plot(minta_clayton, pch=20, cex=0.5, xlim=c(0,1), ylim=c(0,1), xlab="", ylab="", main=paste("τ = ", round(tau, 5), "\nθ = ",  round(theta, 5)))
}
```

Gumbel kopulák különböző paraméterekkel

```{r,eval=TRUE, echo=TRUE}

par(pty="s", mfrow = c(1, 4), mar = c(1,1,3,1))

for (tau in taus)
{
  theta = theta_gumbel(tau)
  gumbel = gumbelCopula(dim = 2, theta)
  minta_gumbel =  rCopula(3000, gumbel)
  plot(minta_gumbel, pch=20, cex=0.5, xlim=c(0,1), ylim=c(0,1), xlab="", ylab="", main=paste("τ = ", round(tau, 5), "\nθ = ", round(theta, 5)))
}
```

$\psi$ függvény és annak inverze Gumbel kopula esetén

```{r,eval=TRUE, echo=TRUE}

psi_gumbel <- function(t, theta){exp(-t^(1/theta))}

psi_inv_gumbel <- function(u, theta){(-log(u))^theta}
```

1. algoritmus Gumbel kopulára:

```{r,eval=TRUE, echo=TRUE}
d = 2
n = 3000

par(pty="s", mfrow = c(1, 4), mar = c(1,1,3,1))

for (tau in taus){
  theta = theta_gumbel(tau)
  
  psi <- function(t){
    psi_gumbel(t, theta)
  }
  
  copula1 = matrix(0,n,2)
  for (i in 1:n){
    V <- rstable(1, 1/theta, 1, (cos(pi/(2*theta)))^theta, 0, pm = 1)
    X <- runif(2)
    copula1[i,] = psi(-log(X)/V)
  }
  
  plot(copula1, pch=20, cex=0.5, xlim=c(0,1), ylim=c(0,1), xlab="", ylab="", main=paste("τ = ", tau, "\nθ = ", theta))
}
```

$\psi$ függvény és annak inverze Clayton kopula esetén

```{r,eval=TRUE, echo=TRUE}

psi_clayton <- function(t, theta){(1+t)^(-1/theta)}

psi_inv_clayton <- function(u, theta){u^(-theta)-1}
```

1. algoritmus Clayton kopulára:

```{r,eval=TRUE, echo=TRUE}

d = 2
n = 3000

par(pty="s", mfrow = c(1, 4), mar = c(1,1,3,1))

for (tau in taus){
  theta = theta_clayton(tau)
  
  psi <- function(t){
    psi_clayton(t, theta)
  }
  
  copula2 = matrix(0,n,2)
  for (i in 1:n){
    V <- rgamma(1, 1/theta)
    X <- runif(2)
    copula2[i,] = psi(-log(X)/V)
  }
  
  plot(copula2, pch=20, cex=0.5, xlim=c(0,1), ylim=c(0,1), xlab="", ylab="", main=paste("τ = ", tau, "\nθ = ", theta))
}

```

Alternatíva a $\texttt{pairs}$ parancsra, amely az egydimenziós peremeket is megjeleníti

```{r,eval=TRUE, echo=TRUE}
plotCopula <- function(copulaSample){
  
  d = dim(copulaSample)[2]
  par(pty="s", mfrow = c(d, d), mar = rep(1,4))

  for (i in 1:d){
    for (j in 1:d){
      plot(copulaSample[,i], copulaSample[,j], pch=20, cex=0.5, xlim=c(0,1), ylim=c(0,1), xlab="", ylab="")
    }
  }
}
```

Háromdimenziós egymásba ágyazott Clayton kopula

```{r,eval=TRUE, echo=TRUE}
thetas <- c(theta_clayton(0.2), theta_clayton(0.8))

C <- onacopula("C", C(0.5, 1, C(8, 2:3)))
sample <- rnacopula(3000, C)

plotCopula(sample)
```

Páros-négydimenziós egymásba ágyazott Clayton kopula

```{r,eval=TRUE, echo=TRUE}
C <- onacopula("C", C(1, c(), list(C(3, 1:2), C(8, 3:4))))
sample <- rnacopula(3000, C)

plotCopula(sample)
```

Hétdimenziós egymásba ágyazott Gumbel kopula

```{r,eval=TRUE, echo=TRUE}
taus <- c(0, 0.5, 2/3, 0.75, 0.8, 5/6)
thetas <- theta_gumbel(taus)


C <- onacopula("G", C(1, 1, C(2, 2, C(3, 3, C(4, 4, C(5, 5, C(6, 6:7)))))))
sample <- rnacopula(3000, C)

plotCopula(sample)
```

Kriptovaluta adatok beolvasása

```{r,eval=TRUE, echo=TRUE}
df <- read.csv("cryp_logret_2023.csv")
df <- data.frame(df)
uu = pobs(df)

summary(uu)
```

Pszeudomegfigyelések ábrázolása

```{r,eval=TRUE, echo=TRUE}
plotCopula(uu)
```

3 kriptovaluta ábrázolása

```{r,eval=TRUE, echo=TRUE}
xs <- c(1:2920)

par(pty="s", mfrow = c(1, 3))

plot(xs, df$BTCUSD, col = 1, main = "Bitcoin", xlab = "", ylab = "")
plot(xs, df$ETHUSD, col = 2, main = "Ethereum", xlab = "", ylab = "")
plot(xs, df$DOGE.USD, col = 3, main = "Dogecoin", xlab = "", ylab = "")
```

Korrelációs mátrix

```{r,eval=TRUE, echo=TRUE}
corrs = cor(uu, method="kendall")
corrplot(corrs, method = 'number')
```

Minta négydimenzióra csökkentése

```{r,eval=TRUE, echo=TRUE}
uu4dim <- uu[,c(1,2,5,8)]
```

t-kopula illesztés a kétdimenziós peremekre

```{r,eval=TRUE, echo=TRUE}
result <- array(, dim = c(4,4,2))
for (i in c(1:4)){
  for (j in c(1:4)){
    if (i > j){
      selected <- uu4dim[,c(i,j)]
      gof <- gofCopula(tCopula(dim = 2, df.fixed = TRUE), selected, N = 50, estim.method="itau")
      result[i,j,1] <- gof$parameter
      result[i,j,2] <- gof$p.value
    }
  }
}
result
```

Az eredmények ábrázolása

```{r,eval=TRUE, echo=TRUE}
par(pty="s", mfrow = c(4, 4), mar = c(1,1,1,1))

for (i in c(1:4)){
  for (j in c(1:4)){
    if (i > j){
      pvalue = round(result[i,j,1], 5)
      param = round(result[i,j,2], 5)
      plot(x = 1:10, y = 1:10, ann = F,bty = "n",type = "n", xaxt = "n", yaxt = "n")
      text(x = 5.5,y = 8, pvalue, col = "green", cex = 2.5, font = 2)
      text(x = 5.5,y = 3, param, col = "red", cex = 2.5, font = 2)
      box()
    }
    if (i == j){
      plot(x = 1:10, y = 1:10, ann = F,bty = "n",type = "n", xaxt = "n", yaxt = "n")
      text(x = 5.5,y = 5.5, colnames(uu4dim)[i], cex = 2, , font = 2)
    }
    if (i < j){plot(uu4dim[,c(i,j)])}
  }
}
```

Legjobb kopulamodell kiválasztása a kétdimenziós peremekre

```{r,eval=TRUE, echo=TRUE}
par(pty="s", mfrow = c(4, 4), mar = c(1,1,1,1))
for (i in c(1:4)){
  for (j in c(1:4)){
    if (i > j){
      selected <- uu4dim[,c(i,j)]
      selectedCopula <- BiCopSelect(uu4dim[,i], uu4dim[,j], familyset = NA)
      family <- selectedCopula$familyname
      par <- round(selectedCopula$par, 5)
      df <- round(selectedCopula$par2, 5)
      plot(x = 1:10, y = 1:10, ann = F,bty = "n",type = "n", xaxt = "n", yaxt = "n")
      text(x = 5.5,y = 8.5, family, cex = 2, , font = 2)
      text(x = 5.5,y = 5.5, par, cex = 2, , font = 2, col = "blue")
      text(x = 5.5,y = 2.5, df, cex = 2, , font = 2, col = "blue")
      box()
    }
    if (i == j){
      plot(x = 1:10, y = 1:10, ann = F,bty = "n",type = "n", xaxt = "n", yaxt = "n")
      text(x = 5.5,y = 5.5, colnames(uu4dim)[i], cex = 2, , font = 2)
    }
    if (i < j){plot(uu4dim[,c(i,j)])}
  }
}
```

Páros-négydimenziós egymásba ágyazott Gumbel kopula

```{r,eval=TRUE, echo=TRUE}
C <- onacopula("G", C(2, NULL, list(C(4, 1:2), C(6, 3:4)))) 
sample <- rnacopula(3000, C)
plotCopula(sample)
```

A kopulastruktúra visszabecslése a szimulált adatokból

```{r,eval=TRUE, echo=TRUE}
result <- estimate.copula(sample, margins = "edf")
result
```

A fastruktúra ábrázolása

```{r,eval=TRUE, echo=TRUE}
plot(result)
```

Hibaszámítás

```{r,eval=TRUE, echo=TRUE}
errors <- matrix(,nrow=100,ncol=5)
errors_params <- array(dim = c(100, 5, 3))
sample_sizes <- c(100,250,500,2500,10000)
C <- onacopula("G", C(2, NULL, list(C(4, 1:2), C(6, 3:4)))) 
for (i in c(1:5)){
  n <- sample_sizes[i]
  for (j in c(1:100)){
    sample <- rnacopula(n, C)
    result <- estimate.copula(sample, margins = "edf")
    params <- sort(get.params(result))
    errors_params[j,i,] <- params
    err = sqrt((params[1]-2)^2 + (params[2]-4)^2 + (params[3]-6)^2)
    errors[j,i] <- err
  }
}
```

Paraméterek becsült értékének ábrázolása boxplot ábrán

```{r,eval=TRUE, echo=TRUE}
errors_df <- data.frame(errors_params)
boxplot(errors_df, col = c(rep("red",5), rep("yellow",5),rep("blue",5)), at = c(1:5,6:10,11:15), xaxt = "n", xlab="Mintaméretek: 100, 250, 500, 2500, 10000", ylab="Paraméter becsült értéke")
axis(side = 1, at = c(3,8,13), labels = c("Paraméter 1", "Paraméter 2", "Paraméter 3"))
```

Hibák ábrázolása boxplot ábrán

```{r,eval=TRUE, echo=TRUE}
boxplot(errors, xlab="Minta mérete", ylab="Hiba", col="yellow", names=sample_sizes)
```

Függvény, mely kiszámolja egy pont főátlótól való távolságát

```{r,eval=TRUE, echo=TRUE}
dist_from_diag <- function(x,y){
  s <- abs(x-y)
  sqrt(2)*s/2
}
```

Szimulált adatokra becsült kopula illeszkedésvizsgálata grafikus módszerrel

```{r,eval=TRUE, echo=TRUE}
G.cop <- hac(type = 1, tree = list(list("X1", "X2", 4), list("X3", "X4", 6), 2))
data <- rHAC(3000, G.cop)

G.estimate <- estimate.copula(data, margins = "edf")

probs.emp = emp.copula.self(data, proc = "M")

sim.data <- rHAC(3000, G.estimate)
probs <-  pHAC(X = sim.data, hac = G.estimate)

result <- data.frame(sort(probs), sort(probs.emp))

dist <- round(mean(dist_from_diag(result$sort.probs., result$sort.probs.emp.)),4)
legend_text <- paste0("Átlótól való átlagos távolság: ", dist)
plot(result, xlab="Valós valószínűségek", ylab="Tapasztalati valószínűségek", col="blue")
lines(c(0,1), c(0,1), col = "red", lwd = 3, lty = 1)
legend(0, 1, legend=legend_text,  fill = "blue", cex = 1) 
```

Szimulált adatokra manuálisan illesztett kopula illeszkedésvizsgálata grafikus módszerrel

```{r,eval=TRUE, echo=TRUE}
G.estimate2 <- hac(type = 1, tree = list("X1", "X2", "X3", "X4", 4))

sim.data <- rHAC(3000, G.estimate2)
probs <-  pHAC(X = sim.data, hac = G.estimate2)

result <- data.frame(sort(probs), sort(probs.emp))

dist <- round(mean(dist_from_diag(result$sort.probs., result$sort.probs.emp.)),4)
legend_text <- paste0("Átlótól való átlagos távolság: ", dist)
plot(result, xlab="Valós valószínűségek", ylab="Tapasztalati valószínűségek", col="darkgreen")
lines(c(0,1), c(0,1), col = "red", lwd = 3, lty = 1)
legend(0, 1, legend=legend_text,  fill = "darkgreen", cex = 1) 
```

Példa vine kopulára

```{r,eval=TRUE, echo=TRUE}
Matrix <- c(5, 2, 3, 1, 4,
            0, 2, 3, 4, 1,
            0, 0, 3, 4, 1,
            0, 0, 0, 4, 1,
            0, 0, 0, 0, 1)
Matrix <- matrix(Matrix, 5, 5)

family <- c(0, 1, 3, 4, 4,
            0, 0, 3, 4, 1,
            0, 0, 0, 4, 1,
            0, 0, 0, 0, 3,
            0, 0, 0, 0, 0)
family <- matrix(family, 5, 5)

par <- c(0, 0.2, 0.9, 1.5, 3.9,
         0, 0, 1.1, 1.6, 0.9,
         0, 0, 0, 1.9, 0.5,
         0, 0, 0, 0, 4.8,
         0, 0, 0, 0, 0)
par <- matrix(par, 5, 5)

par2 <- matrix(0, 5, 5)

RVM <- RVineMatrix(Matrix = Matrix, family = family,
                   par = par, par2 = par2,
                   names = c("V1", "V2", "V3", "V4", "V5"))

plot(RVM)

plotCopula(RVineSim(3000, RVM))
```

Vine kopula illesztése és illeszkedésvizsgálata a dolgozatban meghatározott mérőszámmal 4 dimenziós mintára

```{r,eval=TRUE, echo=TRUE}
data = uu4dim
G.estimate <- RVineStructureSelect(data)
n <- 100
  
probs.emp <- sort(emp.copula.self(data, proc = "M"))
result <- rep(0,n)

for (i in c(1:n)){
  sim.data <- RVineSim(2920, G.estimate)
  probs <- emp.copula.self(sim.data, proc = "M")
  
  r <- data.frame(sort(probs), probs.emp)
  
  result[i] <- mean(dist_from_diag(r$sort.probs., r$probs.emp))

}
summary(G.estimate)
result_vine <- result*sqrt(2920)
score_vine <- round(mean(result_vine),6)
score_vine
```

Egymásba ágyazott arkhimédészi kopula illesztése és illeszkedésvizsgálata a dolgozatban meghatározott mérőszámmal 4 dimenziós mintára

```{r echo=TRUE, message=FALSE, warning=FALSE}
data = uu4dim
G.estimate <- estimate.copula(data, margins = "edf")
n <- 100
  
probs.emp <- sort(emp.copula.self(data, proc = "M"))
result <- rep(0,n)

for (i in c(1:n)){
  sim.data <- rHAC(2920, G.estimate)
  probs <- emp.copula.self(sim.data, proc = "M")
  
  r <- data.frame(sort(probs), probs.emp)
  
  result[i] <- mean(dist_from_diag(r$sort.probs., r$probs.emp))

}
G.estimate
result_HAC <- result*sqrt(2920)
score_HAC <- round(mean(result_HAC),6)
score_HAC
```

Gauss kopula illesztése és illeszkedésvizsgálata a dolgozatban meghatározott mérőszámmal 4 dimenziós mintára

```{r,eval=TRUE, echo=TRUE}
data = uu4dim
G.estimate <- fitCopula(normalCopula(dim=4, dispstr = "un"), data, method="ml")@copula
n <- 100
  
probs.emp <- sort(emp.copula.self(data, proc = "M"))
result <- rep(0,n)

for (i in c(1:n)){
  sim.data <- rCopula(2920, G.estimate)
  probs <- emp.copula.self(sim.data, proc = "M")
  
  r <- data.frame(sort(probs), probs.emp)
  
  result[i] <- mean(dist_from_diag(r$sort.probs., r$probs.emp))

}
G.estimate
result_gauss <- result*sqrt(2920)
score_gauss <- round(mean(result_gauss),6)
score_gauss
```

t kopula illesztése és illeszkedésvizsgálata a dolgozatban meghatározott mérőszámmal 4 dimenziós mintára

```{r,eval=TRUE, echo=TRUE}
data = uu4dim
G.estimate <- fitCopula(tCopula(dim=4, dispstr = "un", df.fixed = FALSE), data, method="ml")@copula
n <- 100
  
probs.emp <- sort(emp.copula.self(data, proc = "M"))
result <- rep(0,n)

for (i in c(1:n)){
  sim.data <- rCopula(2920, G.estimate)
  probs <- emp.copula.self(sim.data, proc = "M")
  
  r <- data.frame(sort(probs), probs.emp)
  
  result[i] <- mean(dist_from_diag(r$sort.probs., r$probs.emp))

}
G.estimate
result_t <- result*sqrt(2920)
score_t <- round(mean(result_t),6)
score_t
```

t teszt, hogy a kopulák erőssége szignifikánsan eltér-e

```{r,eval=TRUE, echo=TRUE}
t_test_data <- data.frame(result_t, result_gauss, result_HAC, result_vine)
names <- c("t", "Gauss", "Egymásba\n ágyazott\n arkimédészi", "Vine")

par(pty="s", mfrow = c(4, 4), mar = c(1,1,1,1))
for (i in c(1:4)){
  for (j in c(1:4)){
    if (i < j){
      pvalue = t.test(t_test_data[i], t_test_data[j])$p.value
      if (pvalue < 0.01){
        color <- "red"
      } else {
        color <- "green"
      }
      plot(x = 1:10, y = 1:10, ann = F,bty = "n",type = "n", xaxt = "n", yaxt = "n")
      text(x = 5.5,y = 5.5, round(pvalue, 6), col = color, cex = 2.5, font = 2)
      box()
    }
    if (i == j){
      plot(x = 1:10, y = 1:10, ann = F,bty = "n",type = "n", xaxt = "n", yaxt = "n")
      text(x = 5.5,y = 5.5, names[i], cex = 2, , font = 2)
    }
    if (i > j){plot(x = 1:10, y = 1:10, ann = F,bty = "n",type = "n", xaxt = "n", yaxt = "n")}
  }
}
```

Vine kopula illesztése és illeszkedésvizsgálata a dolgozatban meghatározott mérőszámmal 11 dimenziós mintára

```{r,eval=TRUE, echo=TRUE}
data = uu
G.estimate <- RVineStructureSelect(data)
vine.estimate <- G.estimate
n <- 100
  
probs.emp <- sort(emp.copula.self(data, proc = "M"))
result <- rep(0,n)

for (i in c(1:n)){
  sim.data <- RVineSim(2920, G.estimate)
  probs <- emp.copula.self(sim.data, proc = "M")
  
  r <- data.frame(sort(probs), probs.emp)
  
  result[i] <- mean(dist_from_diag(r$sort.probs., r$probs.emp))

}
summary(G.estimate)
result_vine_2 <- result*sqrt(2920)
score_vine_2 <- round(mean(result_vine_2),6)
score_vine_2
```

Egymásba ágyazott arkhimédészi kopula illesztése és illeszkedésvizsgálata a dolgozatban meghatározott mérőszámmal 11 dimenziós mintára

```{r,eval=TRUE, echo=TRUE}
data = uu
G.estimate <- estimate.copula(data, margins = "edf")
n <- 100
  
probs.emp <- sort(emp.copula.self(data, proc = "M"))
result <- rep(0,n)

for (i in c(1:n)){
  sim.data <- rHAC(2920, G.estimate)
  probs <- emp.copula.self(sim.data, proc = "M")
  
  r <- data.frame(sort(probs), probs.emp)
  
  result[i] <- mean(dist_from_diag(r$sort.probs., r$probs.emp))

}
G.estimate
result_HAC_2 <- result*sqrt(2920)
score_HAC_2 <- round(mean(result_HAC_2),6)
score_HAC_2
```

Gauss kopula illesztése és illeszkedésvizsgálata a dolgozatban meghatározott mérőszámmal 11 dimenziós mintára

```{r,eval=TRUE, echo=TRUE}
data = uu
G.estimate <- fitCopula(normalCopula(dim=11, dispstr = "un"), data, method="ml")@copula
n <- 100
  
probs.emp <- sort(emp.copula.self(data, proc = "M"))
result <- rep(0,n)

for (i in c(1:n)){
  sim.data <- rCopula(2920, G.estimate)
  probs <- emp.copula.self(sim.data, proc = "M")
  
  r <- data.frame(sort(probs), probs.emp)
  
  result[i] <- mean(dist_from_diag(r$sort.probs., r$probs.emp))

}
G.estimate
result_gauss_2 <- result*sqrt(2920)
score_gauss_2 <- round(mean(result_gauss_2),6)
score_gauss_2
```

t kopula illesztése és illeszkedésvizsgálata a dolgozatban meghatározott mérőszámmal 11 dimenziós mintára

```{r,eval=TRUE, echo=TRUE}
data = uu
G.estimate <- fitCopula(tCopula(dim=11, dispstr = "un", df.fixed = FALSE), data, method="ml")@copula
n <- 100
  
probs.emp <- sort(emp.copula.self(data, proc = "M"))
result <- rep(0,n)

for (i in c(1:n)){
  sim.data <- rCopula(2920, G.estimate)
  probs <- emp.copula.self(sim.data, proc = "M")
  
  r <- data.frame(sort(probs), probs.emp)
  
  result[i] <- mean(dist_from_diag(r$sort.probs., r$probs.emp))

}
G.estimate
result_t_2 <- result*sqrt(2920)
score_t_2 <- round(mean(result_t_2),6)
score_t_2
```

Szimulált adatok eredeti skálára konvertálása

```{r,eval=TRUE, echo=TRUE}
simulated <- RVineSim(2920, vine.estimate)
original <- df

restored <- data.frame(matrix(NA, nrow=nrow(simulated), ncol=ncol(simulated)))
colnames(restored) <- colnames(original)
for (j in 1:ncol(simulated)) {
  ranks <- rank(simulated[, j])
  restored[, j] <- sort(original[, j])[ranks]
}

pairs(restored)
pairs(df)
```

Annak a valószínűségei, hogy legalább 9 kriptovaluta értéke több mint p%-ot csökken a szimulált adatokból

```{r,eval=TRUE, echo=TRUE}
n <- 100
m <- 9
ps <- c(0.01, 0.025, 0.05)

result_1 <- rep(0,n)
result_2 <- rep(0,n)
result_3 <- rep(0,n)

for (i in c(1:n)){
  
  simulated <- RVineSim(2920, vine.estimate)
  original <- df
  
  restored <- data.frame(matrix(NA, nrow=nrow(simulated), ncol=ncol(simulated)))
  colnames(restored) <- colnames(original)
  for (j in 1:ncol(simulated)) {
    ranks <- rank(simulated[, j])
    restored[, j] <- sort(original[, j])[ranks]
  }
  
  rows_to_keep_1 <- rowSums(restored < -ps[1]) >= m
  filtered_1 <- restored[rows_to_keep_1, ]
  result_1[i] <- (nrow(filtered_1)*100)/2920
  
  rows_to_keep_2 <- rowSums(restored < -ps[2]) >= m
  filtered_2 <- restored[rows_to_keep_2, ]
  result_2[i] <- (nrow(filtered_2)*100)/2920
  
  rows_to_keep_3 <- rowSums(restored < -ps[3]) >= m
  filtered_3 <- restored[rows_to_keep_3, ]
  result_3[i] <- (nrow(filtered_3)*100)/2920
}

boxplot_data <- data.frame(result_1, result_2, result_3)
colnames(boxplot_data) <- ps
boxplot(boxplot_data, xlab = "p%", ylab = "Százalékos valószínűség", col = c("yellow", "orange","red"))
```

Annak a valószínűségei, hogy legalább 9 kriptovaluta értéke több mint p%-ot csökken az eredeti adatokból

```{r,eval=TRUE, echo=TRUE}
n <- 100
m <- 9
ps <- c(0.01, 0.025, 0.05)

result_1 <- rep(0,n)
result_2 <- rep(0,n)
result_3 <- rep(0,n)

  
rows_to_keep_1 <- rowSums(df < -ps[1]) >= m
filtered_1 <- df[rows_to_keep_1, ]
result_1 <- (nrow(filtered_1)*100)/2920

rows_to_keep_2 <- rowSums(df < -ps[2]) >= m
filtered_2 <- df[rows_to_keep_2, ]
result_2 <- (nrow(filtered_2)*100)/2920

rows_to_keep_3 <- rowSums(df < -ps[3]) >= m
filtered_3 <- df[rows_to_keep_3, ]
result_3 <- (nrow(filtered_3)*100)/2920


result_1
result_2
result_3
```